臺灣彰化地方法院協商程序宣示判決筆錄
110年度易字第920號
公  訴  人  臺灣彰化地方檢察署檢察官
被      告  林俊宏




上列被告因110年度易字第920號贓物等一案，經檢察官提起公訴
（110年度偵字第7574號），經檢察官聲請法院改依協商程序而
為判決，本院認為適當同意進行協商判決程序，於民國111年5月
26日下午2時29分，在本院刑事第5法庭宣示判決以代判決書，出
席職員如下：
法  官  李  昕
書記官  李政優
通  譯  黃學郁
法官起立朗讀判決主文、犯罪事實要旨、處罰條文並告知上訴限
制、期間及提出上訴狀之法院，且諭知記載其內容：
一、主        文：
　　林俊宏犯收受贓物罪，處拘役伍拾日，如易科罰金，以新臺
    幣壹仟元折算壹日；又犯非法由收費設備得利罪，處拘役伍
    拾日，如易科罰金，以新臺幣壹仟元折算壹日。應執行拘役
    捌拾日，如易科罰金，以新臺幣壹仟元折算壹日。
　　未扣案之犯罪所得新臺幣壹仟零伍拾伍元沒收，於全部或一
    部不能沒收或不宜執行沒收時，追徵其價額。
二、犯罪事實要旨：
　　林俊宏明知某年籍資料不詳，自稱「志彬」之男子，於民國
    109年2月7日前某時，在不詳地點，交付予其使用之玉山銀
    行信用卡(卡號:0000-0000-0000-0000號，有悠遊卡功能，
    所有人為王藝惠，該信用卡為109年2月7日前某時，在彰化
    縣境內某不詳地點遭人竊取或遺失）係來路不明之贓物，竟
    仍將之收受。後林俊宏另基於以不正方法由收費設備取得財
    產上不法利益之犯意，於附表所示之時間、地點，利用上開
    悠遊卡於特約商店小額消費時，在餘額限度內不須核對持卡
    人身分，毋庸支付現金或簽名之機制，持前揭悠遊卡經由悠
    遊卡公司末端自動收費設備，以小額感應付款方式消費，而
    以此不正方法獲得共計新臺幣1,055元之無須付費之財產上
    不法利益。嗣經警獲報查悉上情。
三、處罰條文：刑法第349條第1項、第339條之1第2項、第1項、
    第41條第1項。
四、協商判決除有刑事訴訟法第455條之4第1項第1款於本訊問程
    序終結前，被告撤銷協商合意或檢察官撤回協商聲請者；第
    2款被告協商之意思非出於自由意志者；第4款被告所犯之罪
    非第455條之2第1項所得以協商判決者；第6款被告有其他較
    重之裁判上一罪之犯罪事實者；第7款法院認應諭知免刑或
    免訴、不受理者情形之一，及違反同條第2項「法院應於協
    商合意範圍內為判決；法院為協商判決所科之刑，以宣告緩
    刑或2年以下有期徒刑、拘役或罰金為限」等情形外，不得
    上訴。
五、本件如得上訴且不服本判決時，得自收受宣示判決筆錄送達
    之日起20日內，向本院提出上訴狀（須附繕本），上訴於第
    二審法院。
六、依據刑事訴訟法第455條之9之規定，作成本宣示判決筆錄，
    以代判決書。
本案經檢察官蔡奇曉提起公訴，檢察官林子翔到庭執行職務。
中　　華　　民　　國　　111 　年　  　5 　 月　　26 　日
                    刑事第七庭   書記官  李政優
　　　　　　　　　　             法  官  李  昕
以上正本證明與原本無異。
如不服本判決，且符合前述得上訴之特別規定者，應於收受判決
後20日內向本院提出上訴書狀，並應敘述具體理由。其未敘述上
訴理由者，應於上訴期間屆滿後20日內向本院補提理由書(均須
按他造當事人之人數附繕本)「切勿逕送上級法院」。
告訴人或被害人對於判決如有不服具備理由請求檢察官上訴者，
其上訴期間之計算係以檢察官收受判決正本之日期為準。
中　　華　　民　　國　　111 　年　  5  　 月　  26　 日
                                書記官  李政優
附錄本案論罪科刑法條全文：
中華民國刑法第349條
收受、搬運、寄藏、故買贓物或媒介者，處 5 年以下有期徒刑
、拘役或科或併科 50 萬元以下罰金。
因贓物變得之財物，以贓物論。

中華民國刑法第339條之1
意圖為自己或第三人不法之所有，以不正方法由收費設備取得他
人之物者，處 1 年以下有期徒刑、拘役或 10 萬元以下罰金。
以前項方法得財產上不法之利益或使第三人得之者，亦同。
前二項之未遂犯罰之。

附表：
編號 時間 刷卡商店 消費金額 （新臺幣） 詐得財物  1  民國110年2月7日凌晨0時18分許 設址彰化縣○○鎮○○路00○號1樓之統一超商和東門市 35元 盛香珍香蒜杏仁果隨手包1包  2  110年2月7日上午6時許 同上 320元 盛香珍香蒜杏仁果隨手包2包、七星香菸2包  3  110年2月7日上午6時48分 設址彰化縣○○市○○路0段000號115號117號119號之統一超商彰政門市 105元 平面型口罩5入1包、麻婆豆腐燴飯1盒 4 110年2月8日凌晨0時20分 統一超商和東門市 自動加值 500元   5  110年2月8日凌晨0時20分許 同上 125元 七星香菸1包  6  110年2月8日凌晨0時29分 同上 90元 Blue Label 6號香箊1包  7  110年2月8日上午10時27分許 設址彰化縣○○鎮道○路000號之統一超商和峰門市 240元 新東陽經典原味牛肉乾1包、盛香珍楓糖腰果隨手包3包、蘋果日報1份、舒跑運動飲料1罐、麻婆豆腐燴飯1盒 8 110年2月8日下午5時58分許 設址彰化縣○○鎮○○路00號之統一超商鹿寶門市 自動加值 500元   9  110年2月8日下午5時58分許 同上 70元 盛香珍楓糖腰果隨手包1包、盛香珍香蒜杏仁果隨手包1包  10  110年2月8日下午6時8分許 統一超商和峰門市 70元 珍珍戲院口魷魚1包、盛香珍楓糖腰果隨手包1包